【裁判字號】    95,訴,538
【裁判日期】    951115
【裁判案由】    毒品危害防制條例
【裁判全文】
臺灣士林地方法院刑事判決               95年度訴字第538號
公  訴  人  臺灣士林地方法院檢察署檢察官
被      告  甲○○
上列被告因違反毒品危害防制條例案件，經檢察官提起公訴（95
年度毒偵字第212 號），被告為有罪之陳述，本院合議庭裁定改
行簡式審判程序，並判決如下：
    主  文
甲○○施用第一級毒品，處有期徒刑捌月；又連續施用第二級毒
品，處有期徒刑陸月，應執行有期徒刑壹年。
    事  實
一、甲○○前因施用毒品案件，先後2 次經本院裁定送觀察、勒
    戒後，認均無繼續施用毒品之傾向，分別於民國91年7 月26
    日及92年4 月4 日釋放出所，並由臺灣士林地方法院檢察署
    檢察官於91年7 月26日以91年度毒偵字第824 號及92年4 月
    4 日以92年度毒偵字第336 號為不起訴處分確定。詎仍不知
    悔改，復於前案觀察、勒戒執行完畢釋放後5 年內，又基於
    施用第1 級毒品海洛因之犯意，於94年6 月30日凌晨，在臺
    北市○○區○○街170 巷29之1 號1 樓，施用第1 級毒品海
    洛因；另基於施用第2 級毒品安非他命之概括犯意，自92年
    4 月4 日勒戒釋放出所後之某日起至94年6 月30日凌晨止，
    在上開處所及不詳地點等地，連續施用第2 級毒品安非他命
    多次，嗣於94年6 月30日上午7 時11分許，甲○○因施用毒
    品過量，經送臺北市立聯合醫院忠孝院區（下稱忠孝院區）
    急救，該院醫護人員採集尿液篩檢而查悉上情。
二、案經臺北市政府警察局南港分局報請臺灣士林地方法院檢察
    署檢察官偵查起訴。
    理  由
一、前述犯罪事實，業據被告甲○○於本院準備程序及審理時供
    認不諱（見95年11月1 日準備程序筆錄及審判筆錄），又被
    告因施用毒品過量，經送忠孝院區急救，該院醫護人員經採
    集其尿液送檢驗結果，呈海洛因及安非他命陽性反應，有臺
    灣檢驗科技股份有限公司95年4 月18日編號CH/2006/40227
    號濫用藥物尿液檢驗報告、忠孝院區住院診斷證明書、95年
    1 月26日北市醫忠字第09531131500 號函、被告住院病歷影
    本及臺北市立聯合醫院仁愛院區95年3 月13日北市醫仁字第
    09531273400 號函各1 件可資佐證，足證被告自白與事實相
    符。本件事證明確，被告犯行堪以認定。
二、按犯毒品危害防制條例第10條之施用毒品罪者，檢察官應聲
    請法院裁定令被告入勒戒處所觀察、勒戒。觀察、勒戒後，
    檢察官依據勒戒處所之陳報，認受觀察、勒戒人無繼續施用
    毒品傾向者，應即釋放，並為不起訴處分；認受觀察、勒戒
    人有繼續施用毒品傾向者，檢察官應聲請法院裁定令入戒治
    處所施以強制戒治。經觀察、勒戒或強制戒治執行完畢釋放
    後，5 年內再犯毒品危害防制條例第10條之罪者，檢察官或
    少年法院應依法追訴或裁定交付審理，毒品危害防制條例第
    20條第1 項、第2 項、第23條第2 項分別定有明文。查被告
    前因施用第2 級毒品安非他命案件，經送觀察、勒戒後，認
    無繼續施用毒品之傾向，於91年4 月15日釋放出所，並經臺
    灣士林地方法院檢察署檢察官以91年度毒偵字第386 號為不
    起訴處分確定，有臺灣士林地方法院檢察署91年度毒偵字第
    824 號、92年度毒偵字第336 號不起訴處分書、法務部全國
    檢察官線上查詢人犯在監所最新資料報表、刑案查註紀錄表
    各1 件在卷可稽，被告於觀察、勒戒執行完畢後，5 年內再
    犯毒品危害防制條例第10條之罪，經檢察官提起公訴，本院
    應予審理。又被告行為後，刑法第56條連續犯之規定，業於
    94年2 月2 日修正公布刪除，並於95年7 月1 日施行，則被
    告之犯行，因行為後新法業已刪除連續犯之規定，此刪除雖
    非犯罪構成要件之變更，但顯已影響行為人刑罰之法律效果
    ，自屬法律有變更，依新法第2 條第1 項規定，比較新、舊
    法結果，仍應適用較有利於被告之行為時法律即舊法論以連
    續犯（最高法院95年第8 次刑事庭會議決議參照）。再按海
    洛因係毒品危害防制條例第2 條第2 項第1 款所稱之第一級
    毒品，安非他命為同條項第2 款所稱之第二級毒品。核被告
    分別施用海洛因、安非他命之行為，係犯毒品危害防制條例
    第10條第1 項之施用第1 級毒品罪及同條第2 項之施用第2
    級毒品罪，被告持有海洛因、安非他命進而施用，其持有海
    洛因、安非他命之低度行為應各為施用海洛因、安非他命之
    高度行為所吸收，均不另論罪。被告先後多次施用安非他命
    之犯行，時間緊接，所犯罪名相同，顯係基於概括犯意為之
    ，為連續犯，應依刑法第56條之規定論以一罪，並加重其刑
    。被告所犯施用海洛因及施用安非他命二罪，犯意各別，行
    為不同，罪名互異，應予分論併罰。爰審酌被告有多次施用
    毒品之前科，經觀察勒戒後又犯本罪，顯見悔意不深，並考
    量施用次數及犯罪戕害自己身心健康，與犯罪後供認犯行等
    一切情狀，就施用第1 級毒品部分，量處有期徒刑8 月；就
    施用第2 級毒品部分，量處有期徒刑6 月。另修正前刑法第
    51條規定：「數罪併罰，分別宣告其罪之刑，依左列各款定
    其應執行者：」其中第5 款規定：「宣告多數有期徒刑者，
    於各刑中之最長期以上，各刑合併之刑期以下，定其刑期。
    但不得逾二十年。」修正後刑法第51條第5 款規定：「宣告
    多數有期徒刑者，於各刑中之最長期以上，各刑合併之刑期
    以下，定其刑期。但不得逾三十年。」比較結果，修正後刑
    法並非較有利於行為人，依刑法第2 條第1 項前段之規定，
    仍應依修正前刑法，定被告應執行有期徒刑1 年。
據上論斷，應依刑事訴訟法第299 條第1 項前段、第273 條之1
第1 項，毒品危害防制條例第10條第1 項、第2 項，刑法第2 條
第1 項前段、第11條，修正前刑法第56條、第51條第5 款，判決
如主文。
本案經檢察官高俊申到庭執行職務。
中    華    民    國    95    年    11    月    15    日
                  刑事第三庭法  官  周明鴻
以上正本證明與原本無異。
如不服本判決，應於判決送達後10日內，向本院提出上訴狀。
                            書記官  丁梅芬
中    華    民    國    95    年    11    月    17    日
論罪法條：
毒品危害防制條例第10條
施用第一級毒品者，處6 月以上5 年以下有期徒刑。
施用第二級毒品者，處3 年以下有期徒刑。


司法院資訊處製作；財團法人民間司法改革基金會備份。
